aomi	aa	subst:pl:inst:f	lemma=a flex=ami palat=t con=a cat=noun
aomi	ao	subst:pl:inst:n:ncol	lemma=o flex=ami palat=t con=a cat=noun
bomi	b	subst:pl:inst:m1	lemma=ε flex=ami palat=n con=b cat=noun
bomi	b	subst:pl:inst:m2	lemma=ε flex=ami palat=n con=b cat=noun
bomi	b	subst:pl:inst:m3	lemma=ε flex=ami palat=n con=b cat=noun
bomi	ba	subst:pl:inst:f	lemma=a flex=ami palat=n con=b cat=noun
bomi	ba	subst:pl:inst:m1	lemma=a flex=ami palat=n con=b cat=noun
bomi	be	subst:pl:inst:m1	lemma=e flex=ami palat=n con=b cat=noun
bomi	bo	subst:pl:inst:m1	lemma=o flex=ami palat=n con=b cat=noun
bomi	bo	subst:pl:inst:n:ncol	lemma=o flex=ami palat=n con=b cat=noun
bomi	bum	subst:pl:inst:n:ncol	lemma=um flex=ami palat=n con=b cat=noun
bomi	by	subst:pl:inst:n:pt	lemma=y flex=ami palat=n con=b cat=noun
bomi	eb	subst:pl:inst:m1	lemma=ε flex=ami palat=n con=b cat=noun
bomi	eb	subst:pl:inst:m2	lemma=ε flex=ami palat=n con=b cat=noun
bomi	eb	subst:pl:inst:m3	lemma=ε flex=ami palat=n con=b cat=noun
baniomi	bać	ger:pl:inst:n:imperf.perf:aff	lemma=ać group=a cat=verb flex=ami flex2=ń pref=ε
biomi	b	subst:pl:inst:f	lemma=ε flex=ami palat=t con=b′ cat=noun
biomi	b	subst:pl:inst:m1	lemma=ε flex=ami palat=t con=b′ cat=noun
biomi	b	subst:pl:inst:m2	lemma=ε flex=ami palat=t con=b′ cat=noun
biomi	b	subst:pl:inst:m3	lemma=ε flex=ami palat=t con=b′ cat=noun
biomi	bia	subst:pl:inst:f	lemma=a flex=ami palat=t con=j cat=noun
biomi	bia	subst:pl:inst:m1	lemma=a flex=ami palat=t con=j cat=noun
biomi	bia	subst:pl:inst:n:pt	lemma=a flex=ami palat=t con=j cat=noun
biomi	bie	subst:pl:inst:n:ncol	lemma=e flex=ami palat=t con=j cat=noun
biomi	bie	subst:pl:inst:n:pt	lemma=e flex=ami palat=t con=j cat=noun
biomi	bium	subst:pl:inst:n:ncol	lemma=um flex=ami palat=t con=j cat=noun
bianiomi	biać	ger:pl:inst:n:imperf.perf:aff	lemma=ać group=a cat=verb flex=ami flex2=ń pref=ε
bieniomi	bieć	ger:pl:inst:n:imperf.perf:aff	lemma=palat-eć group=Je cat=verb flex=ami flex2=ń pref=ε
bieniomi	bić	ger:pl:inst:n:imperf.perf:aff	lemma=palat-ć group=Je cat=verb flex=ami flex2=ń pref=ε
bnięciomi	bnąć	ger:pl:inst:n:imperf.perf:aff	lemma=nąć group=nię cat=verb flex=ami flex2=ć pref=ε
comi	c	subst:pl:inst:f	lemma=ε flex=ami palat=t con=c cat=noun
comi	c	subst:pl:inst:m1	lemma=ε flex=ami palat=t con=c cat=noun
comi	c	subst:pl:inst:m2	lemma=ε flex=ami palat=t con=c cat=noun
comi	c	subst:pl:inst:m3	lemma=ε flex=ami palat=t con=c cat=noun
comi	ca	subst:pl:inst:f	lemma=a flex=ami palat=t con=c cat=noun
comi	ca	subst:pl:inst:m1	lemma=a flex=ami palat=t con=c cat=noun
comi	ca	subst:pl:inst:m2	lemma=a flex=ami palat=t con=c cat=noun
comi	ca	subst:pl:inst:n:pt	lemma=a flex=ami palat=t con=c cat=noun
comi	ce	subst:pl:inst:m1	lemma=e flex=ami palat=t con=c cat=noun
comi	ce	subst:pl:inst:n:ncol	lemma=e flex=ami palat=t con=c cat=noun
comi	ce	subst:pl:inst:n:pt	lemma=e flex=ami palat=t con=c cat=noun
comi	co	subst:pl:inst:m1	lemma=o flex=ami palat=t con=c cat=noun
comi	co	subst:pl:inst:n:ncol	lemma=o flex=ami palat=t con=c cat=noun
comi	cum	subst:pl:inst:n:ncol	lemma=um flex=ami palat=t con=c cat=noun
comi	cy	subst:pl:inst:n:pt	lemma=y flex=ami palat=t con=c cat=noun
comi	ec	subst:pl:inst:m1	lemma=ε flex=ami palat=t con=c cat=noun
comi	ec	subst:pl:inst:m2	lemma=ε flex=ami palat=t con=c cat=noun
comi	ec	subst:pl:inst:m3	lemma=ε flex=ami palat=t con=c cat=noun
comi	iec	subst:pl:inst:m1	lemma=ε flex=ami palat=t con=c cat=noun
comi	iec	subst:pl:inst:m2	lemma=ε flex=ami palat=t con=c cat=noun
comi	iec	subst:pl:inst:m3	lemma=ε flex=ami palat=t con=c cat=noun
comi	ziec	subst:pl:inst:m1	lemma=ε flex=ami palat=t con=c cat=noun
caniomi	cać	ger:pl:inst:n:imperf.perf:aff	lemma=ać group=a cat=verb flex=ami flex2=ń pref=ε
ceniomi	cieć	ger:pl:inst:n:imperf.perf:aff	lemma=palat-eć group=Je cat=verb flex=ami flex2=ń pref=ε
ceniomi	cić	ger:pl:inst:n:imperf.perf:aff	lemma=palat-ć group=Je cat=verb flex=ami flex2=ń pref=ε
chomi	ch	subst:pl:inst:m1	lemma=ε flex=ami palat=n con=x cat=noun
chomi	ch	subst:pl:inst:m2	lemma=ε flex=ami palat=n con=x cat=noun
chomi	ch	subst:pl:inst:m3	lemma=ε flex=ami palat=n con=x cat=noun
chomi	cha	subst:pl:inst:f	lemma=a flex=ami palat=n con=x cat=noun
chomi	cha	subst:pl:inst:m1	lemma=a flex=ami palat=n con=x cat=noun
chomi	cha	subst:pl:inst:m2	lemma=a flex=ami palat=n con=x cat=noun
chomi	che	subst:pl:inst:m1	lemma=e flex=ami palat=n con=x cat=noun
chomi	cho	subst:pl:inst:m1	lemma=o flex=ami palat=n con=x cat=noun
chomi	cho	subst:pl:inst:n:ncol	lemma=o flex=ami palat=n con=x cat=noun
chomi	chy	subst:pl:inst:n:pt	lemma=y flex=ami palat=n con=x cat=noun
chomi	ech	subst:pl:inst:m1	lemma=ε flex=ami palat=n con=x cat=noun
chomi	ech	subst:pl:inst:m3	lemma=ε flex=ami palat=n con=x cat=noun
chaniomi	chać	ger:pl:inst:n:imperf.perf:aff	lemma=ać group=a cat=verb flex=ami flex2=ń pref=ε
chiomi	chia	subst:pl:inst:f	lemma=a flex=ami palat=t con=j cat=noun
chiomi	chium	subst:pl:inst:n:ncol	lemma=um flex=ami palat=t con=j cat=noun
chnięciomi	chnąć	ger:pl:inst:n:imperf.perf:aff	lemma=nąć group=nię cat=verb flex=ami flex2=ć pref=ε
ciomi	ci	subst:pl:inst:n:pt	lemma=y flex=ami palat=t con=t′ cat=noun
ciomi	cia	subst:pl:inst:f	lemma=a flex=ami palat=t con=t′ cat=noun
ciomi	cia	subst:pl:inst:m1	lemma=a flex=ami palat=t con=t′ cat=noun
ciomi	cia	subst:pl:inst:n:pt	lemma=a flex=ami palat=t con=t′ cat=noun
ciomi	cie	subst:pl:inst:n:ncol	lemma=e flex=ami palat=t con=t′ cat=noun
ciomi	cie	subst:pl:inst:n:pt	lemma=e flex=ami palat=t con=t′ cat=noun
ciomi	cio	subst:pl:inst:m1	lemma=o flex=ami palat=t con=t′ cat=noun
ciomi	cio	subst:pl:inst:n:ncol	lemma=o flex=ami palat=t con=t′ cat=noun
ciomi	eć	subst:pl:inst:f	lemma=ε flex=ami palat=t con=t′ cat=noun
ciomi	eć	subst:pl:inst:m1	lemma=ε flex=ami palat=t con=t′ cat=noun
ciomi	eć	subst:pl:inst:m2	lemma=ε flex=ami palat=t con=t′ cat=noun
ciomi	eć	subst:pl:inst:m3	lemma=ε flex=ami palat=t con=t′ cat=noun
ciomi	ieć	subst:pl:inst:m2	lemma=ε flex=ami palat=t con=t′ cat=noun
ciomi	ieć	subst:pl:inst:m3	lemma=ε flex=ami palat=t con=t′ cat=noun
ciomi	ć	subst:pl:inst:f	lemma=ε flex=ami palat=t con=t′ cat=noun
ciomi	ć	subst:pl:inst:m1	lemma=ε flex=ami palat=t con=t′ cat=noun
ciomi	ć	subst:pl:inst:m2	lemma=ε flex=ami palat=t con=t′ cat=noun
ciomi	ć	subst:pl:inst:m3	lemma=ε flex=ami palat=t con=t′ cat=noun
cianiomi	ciać	ger:pl:inst:n:imperf.perf:aff	lemma=ać group=a cat=verb flex=ami flex2=ń pref=ε
cieniomi	cieć	ger:pl:inst:n:imperf.perf:aff	lemma=palat-eć group=Je cat=verb flex=ami flex2=ń pref=ε
cnięciomi	cnąć	ger:pl:inst:n:imperf.perf:aff	lemma=nąć group=nię cat=verb flex=ami flex2=ć pref=ε
czomi	cz	subst:pl:inst:f	lemma=ε flex=ami palat=t con=č cat=noun
czomi	cz	subst:pl:inst:m1	lemma=ε flex=ami palat=t con=č cat=noun
czomi	cz	subst:pl:inst:m2	lemma=ε flex=ami palat=t con=č cat=noun
czomi	cz	subst:pl:inst:m3	lemma=ε flex=ami palat=t con=č cat=noun
czomi	cza	subst:pl:inst:f	lemma=a flex=ami palat=t con=č cat=noun
czomi	cza	subst:pl:inst:m1	lemma=a flex=ami palat=t con=č cat=noun
czomi	cza	subst:pl:inst:n:pt	lemma=a flex=ami palat=t con=č cat=noun
czomi	cze	subst:pl:inst:m1	lemma=e flex=ami palat=t con=č cat=noun
czomi	cze	subst:pl:inst:n:ncol	lemma=e flex=ami palat=t con=č cat=noun
czomi	cze	subst:pl:inst:n:pt	lemma=e flex=ami palat=t con=č cat=noun
czomi	czo	subst:pl:inst:m1	lemma=o flex=ami palat=t con=č cat=noun
czomi	czo	subst:pl:inst:n:ncol	lemma=o flex=ami palat=t con=č cat=noun
czomi	ecz	subst:pl:inst:m3	lemma=ε flex=ami palat=t con=č cat=noun
czaniomi	czać	ger:pl:inst:n:imperf.perf:aff	lemma=ać group=a cat=verb flex=ami flex2=ń pref=ε
czeniomi	cić	ger:pl:inst:n:imperf.perf:aff	lemma=palat-ć group=Je cat=verb flex=ami flex2=ń pref=ε
czeniomi	czeć	ger:pl:inst:n:imperf.perf:aff	lemma=palat-eć group=Je cat=verb flex=ami flex2=ń pref=ε
czeniomi	czyć	ger:pl:inst:n:imperf.perf:aff	lemma=palat-ć group=Je cat=verb flex=ami flex2=ń pref=ε
cznięciomi	cznąć	ger:pl:inst:n:imperf.perf:aff	lemma=nąć group=nię cat=verb flex=ami flex2=ć pref=ε
domi	d	subst:pl:inst:m1	lemma=ε flex=ami palat=n con=d cat=noun
domi	d	subst:pl:inst:m2	lemma=ε flex=ami palat=n con=d cat=noun
domi	d	subst:pl:inst:m3	lemma=ε flex=ami palat=n con=d cat=noun
domi	da	subst:pl:inst:f	lemma=a flex=ami palat=n con=d cat=noun
domi	da	subst:pl:inst:m1	lemma=a flex=ami palat=n con=d cat=noun
domi	da	subst:pl:inst:m2	lemma=a flex=ami palat=n con=d cat=noun
domi	da	subst:pl:inst:n:pt	lemma=a flex=ami palat=n con=d cat=noun
domi	de	subst:pl:inst:m1	lemma=e flex=ami palat=n con=d cat=noun
domi	do	subst:pl:inst:m1	lemma=o flex=ami palat=n con=d cat=noun
domi	do	subst:pl:inst:m2	lemma=o flex=ami palat=n con=d cat=noun
domi	do	subst:pl:inst:n:ncol	lemma=o flex=ami palat=n con=d cat=noun
domi	dum	subst:pl:inst:n:ncol	lemma=um flex=ami palat=n con=d cat=noun
domi	dy	subst:pl:inst:n:pt	lemma=y flex=ami palat=n con=d cat=noun
daniomi	dać	ger:pl:inst:n:imperf.perf:aff	lemma=ać group=a cat=verb flex=ami flex2=ń pref=ε
diomi	dia	subst:pl:inst:f	lemma=a flex=ami palat=t con=j cat=noun
diomi	dia	subst:pl:inst:n:pt	lemma=a flex=ami palat=t con=j cat=noun
diomi	die	subst:pl:inst:n:pt	lemma=e flex=ami palat=t con=j cat=noun
diomi	dio	subst:pl:inst:m1	lemma=o flex=ami palat=t con=j cat=noun
diomi	dio	subst:pl:inst:n:ncol	lemma=o flex=ami palat=t con=j cat=noun
diomi	dium	subst:pl:inst:n:ncol	lemma=um flex=ami palat=t con=j cat=noun
dnięciomi	dnąć	ger:pl:inst:n:imperf.perf:aff	lemma=nąć group=nię cat=verb flex=ami flex2=ć pref=ε
dzomi	dz	subst:pl:inst:m1	lemma=ε flex=ami palat=t con=ʒ cat=noun
dzomi	dz	subst:pl:inst:m2	lemma=ε flex=ami palat=t con=ʒ cat=noun
dzomi	dz	subst:pl:inst:m3	lemma=ε flex=ami palat=t con=ʒ cat=noun
dzomi	dza	subst:pl:inst:f	lemma=a flex=ami palat=t con=ʒ cat=noun
dzomi	dza	subst:pl:inst:m1	lemma=a flex=ami palat=t con=ʒ cat=noun
dzomi	dze	subst:pl:inst:m1	lemma=e flex=ami palat=t con=ʒ cat=noun
dzomi	dze	subst:pl:inst:n:pt	lemma=e flex=ami palat=t con=ʒ cat=noun
dzaniomi	dzać	ger:pl:inst:n:imperf.perf:aff	lemma=ać group=a cat=verb flex=ami flex2=ń pref=ε
dzeniomi	dzieć	ger:pl:inst:n:imperf.perf:aff	lemma=palat-eć group=Je cat=verb flex=ami flex2=ń pref=ε
dzeniomi	dzić	ger:pl:inst:n:imperf.perf:aff	lemma=palat-ć group=Je cat=verb flex=ami flex2=ń pref=ε
dziomi	dzi	subst:pl:inst:n:pt	lemma=y flex=ami palat=t con=d′ cat=noun
dziomi	dzia	subst:pl:inst:f	lemma=a flex=ami palat=t con=d′ cat=noun
dziomi	dzia	subst:pl:inst:m1	lemma=a flex=ami palat=t con=d′ cat=noun
dziomi	dzie	subst:pl:inst:n:ncol	lemma=e flex=ami palat=t con=d′ cat=noun
dziomi	dzie	subst:pl:inst:n:pt	lemma=e flex=ami palat=t con=d′ cat=noun
dziomi	dzio	subst:pl:inst:m1	lemma=o flex=ami palat=t con=d′ cat=noun
dziomi	dzio	subst:pl:inst:m2	lemma=o flex=ami palat=t con=d′ cat=noun
dziomi	dź	subst:pl:inst:f	lemma=ε flex=ami palat=t con=d′ cat=noun
dziomi	dź	subst:pl:inst:m1	lemma=ε flex=ami palat=t con=d′ cat=noun
dziomi	dź	subst:pl:inst:m2	lemma=ε flex=ami palat=t con=d′ cat=noun
dzianiomi	dziać	ger:pl:inst:n:imperf.perf:aff	lemma=ać group=a cat=verb flex=ami flex2=ń pref=ε
dzieniomi	dzieć	ger:pl:inst:n:imperf.perf:aff	lemma=palat-eć group=Je cat=verb flex=ami flex2=ń pref=ε
dżomi	dż	subst:pl:inst:m2	lemma=ε flex=ami palat=t con=ǯ cat=noun
dżomi	dż	subst:pl:inst:m3	lemma=ε flex=ami palat=t con=ǯ cat=noun
dżomi	dża	subst:pl:inst:f	lemma=a flex=ami palat=t con=ǯ cat=noun
dżomi	dża	subst:pl:inst:m1	lemma=a flex=ami palat=t con=ǯ cat=noun
dżomi	dża	subst:pl:inst:m2	lemma=a flex=ami palat=t con=ǯ cat=noun
dżomi	dże	subst:pl:inst:n:ncol	lemma=e flex=ami palat=t con=ǯ cat=noun
dżomi	dże	subst:pl:inst:n:pt	lemma=e flex=ami palat=t con=ǯ cat=noun
dżaniomi	dżać	ger:pl:inst:n:imperf.perf:aff	lemma=ać group=a cat=verb flex=ami flex2=ń pref=ε
dżeniomi	dżyć	ger:pl:inst:n:imperf.perf:aff	lemma=palat-ć group=Je cat=verb flex=ami flex2=ń pref=ε
dżiomi	dżia	subst:pl:inst:f	lemma=a flex=ami palat=t con=j cat=noun
dżiomi	dżio	subst:pl:inst:n:ncol	lemma=o flex=ami palat=t con=j cat=noun
eomi	ea	subst:pl:inst:f	lemma=a flex=ami palat=t con=e cat=noun
eomi	ea	subst:pl:inst:n:pt	lemma=a flex=ami palat=t con=e cat=noun
eomi	eo	subst:pl:inst:m1	lemma=o flex=ami palat=t con=e cat=noun
eomi	eo	subst:pl:inst:n:ncol	lemma=o flex=ami palat=t con=e cat=noun
eomi	eum	subst:pl:inst:n:ncol	lemma=um flex=ami palat=t con=e cat=noun
fomi	f	subst:pl:inst:m1	lemma=ε flex=ami palat=n con=f cat=noun
fomi	f	subst:pl:inst:m2	lemma=ε flex=ami palat=n con=f cat=noun
fomi	f	subst:pl:inst:m3	lemma=ε flex=ami palat=n con=f cat=noun
fomi	fa	subst:pl:inst:f	lemma=a flex=ami palat=n con=f cat=noun
fomi	fa	subst:pl:inst:m1	lemma=a flex=ami palat=n con=f cat=noun
fomi	fy	subst:pl:inst:n:pt	lemma=y flex=ami palat=n con=f cat=noun
faniomi	fać	ger:pl:inst:n:imperf.perf:aff	lemma=ać group=a cat=verb flex=ami flex2=ń pref=ε
fiomi	fia	subst:pl:inst:f	lemma=a flex=ami palat=t con=j cat=noun
fiomi	fie	subst:pl:inst:n:ncol	lemma=e flex=ami palat=t con=j cat=noun
fiomi	fium	subst:pl:inst:n:ncol	lemma=um flex=ami palat=t con=j cat=noun
fianiomi	fiać	ger:pl:inst:n:imperf.perf:aff	lemma=ać group=a cat=verb flex=ami flex2=ń pref=ε
fieniomi	fieć	ger:pl:inst:n:imperf.perf:aff	lemma=palat-eć group=Je cat=verb flex=ami flex2=ń pref=ε
fieniomi	fić	ger:pl:inst:n:imperf.perf:aff	lemma=palat-ć group=Je cat=verb flex=ami flex2=ń pref=ε
fnięciomi	fnąć	ger:pl:inst:n:imperf.perf:aff	lemma=nąć group=nię cat=verb flex=ami flex2=ć pref=ε
gomi	g	subst:pl:inst:m1	lemma=ε flex=ami palat=n con=g cat=noun
gomi	g	subst:pl:inst:m2	lemma=ε flex=ami palat=n con=g cat=noun
gomi	g	subst:pl:inst:m3	lemma=ε flex=ami palat=n con=g cat=noun
gomi	ga	subst:pl:inst:f	lemma=a flex=ami palat=n con=g cat=noun
gomi	ga	subst:pl:inst:m1	lemma=a flex=ami palat=n con=g cat=noun
gomi	ga	subst:pl:inst:m2	lemma=a flex=ami palat=n con=g cat=noun
gomi	ga	subst:pl:inst:n:pt	lemma=a flex=ami palat=n con=g cat=noun
gomi	ge	subst:pl:inst:m1	lemma=e flex=ami palat=n con=g cat=noun
gomi	gi	subst:pl:inst:n:pt	lemma=y flex=ami palat=n con=g cat=noun
gomi	go	subst:pl:inst:m1	lemma=o flex=ami palat=n con=g cat=noun
gomi	go	subst:pl:inst:n:ncol	lemma=o flex=ami palat=n con=g cat=noun
gomi	gum	subst:pl:inst:n:ncol	lemma=um flex=ami palat=n con=g cat=noun
ganiomi	gać	ger:pl:inst:n:imperf.perf:aff	lemma=ać group=a cat=verb flex=ami flex2=ń pref=ε
giomi	gia	subst:pl:inst:f	lemma=a flex=ami palat=t con=j cat=noun
giomi	gia	subst:pl:inst:m1	lemma=a flex=ami palat=t con=j cat=noun
giomi	gia	subst:pl:inst:n:pt	lemma=a flex=ami palat=t con=j cat=noun
giomi	gio	subst:pl:inst:m1	lemma=o flex=ami palat=t con=j cat=noun
giomi	gio	subst:pl:inst:n:ncol	lemma=o flex=ami palat=t con=j cat=noun
giomi	gium	subst:pl:inst:n:ncol	lemma=um flex=ami palat=t con=j cat=noun
gnięciomi	gnąć	ger:pl:inst:n:imperf.perf:aff	lemma=nąć group=nię cat=verb flex=ami flex2=ć pref=ε
homi	h	subst:pl:inst:m1	lemma=ε flex=ami palat=n con=h cat=noun
homi	h	subst:pl:inst:m3	lemma=ε flex=ami palat=n con=h cat=noun
homi	ha	subst:pl:inst:f	lemma=a flex=ami palat=n con=h cat=noun
homi	ha	subst:pl:inst:m1	lemma=a flex=ami palat=n con=h cat=noun
homi	he	subst:pl:inst:m1	lemma=e flex=ami palat=n con=h cat=noun
haniomi	hać	ger:pl:inst:n:imperf.perf:aff	lemma=ać group=a cat=verb flex=ami flex2=ń pref=ε
hnięciomi	hnąć	ger:pl:inst:n:imperf.perf:aff	lemma=nąć group=nię cat=verb flex=ami flex2=ć pref=ε
jomi	j	subst:pl:inst:f	lemma=ε flex=ami palat=t con=j cat=noun
jomi	j	subst:pl:inst:m1	lemma=ε flex=ami palat=t con=j cat=noun
jomi	j	subst:pl:inst:m2	lemma=ε flex=ami palat=t con=j cat=noun
jomi	j	subst:pl:inst:m3	lemma=ε flex=ami palat=t con=j cat=noun
jomi	ja	subst:pl:inst:f	lemma=a flex=ami palat=t con=j cat=noun
jomi	ja	subst:pl:inst:m1	lemma=a flex=ami palat=t con=j cat=noun
jomi	ja	subst:pl:inst:m2	lemma=a flex=ami palat=t con=j cat=noun
jomi	ja	subst:pl:inst:n:pt	lemma=a flex=ami palat=t con=j cat=noun
jomi	je	subst:pl:inst:m1	lemma=e flex=ami palat=t con=j cat=noun
jomi	je	subst:pl:inst:n:ncol	lemma=e flex=ami palat=t con=j cat=noun
jomi	je	subst:pl:inst:n:pt	lemma=e flex=ami palat=t con=j cat=noun
jomi	jo	subst:pl:inst:m1	lemma=o flex=ami palat=t con=j cat=noun
jomi	jo	subst:pl:inst:n:ncol	lemma=o flex=ami palat=t con=j cat=noun
jomi	jum	subst:pl:inst:n:ncol	lemma=um flex=ami palat=t con=j cat=noun
janiomi	jać	ger:pl:inst:n:imperf.perf:aff	lemma=ać group=a cat=verb flex=ami flex2=ń pref=ε
jeniomi	ić	ger:pl:inst:n:imperf.perf:aff	lemma=palat-ć group=Je cat=verb flex=ami flex2=ń pref=ε
jeniomi	jeć	ger:pl:inst:n:imperf.perf:aff	lemma=palat-eć group=Je cat=verb flex=ami flex2=ń pref=ε
jnięciomi	jnąć	ger:pl:inst:n:imperf.perf:aff	lemma=nąć group=nię cat=verb flex=ami flex2=ć pref=ε
komi	ek	subst:pl:inst:m1	lemma=ε flex=ami palat=n con=k cat=noun
komi	ek	subst:pl:inst:m2	lemma=ε flex=ami palat=n con=k cat=noun
komi	ek	subst:pl:inst:m3	lemma=ε flex=ami palat=n con=k cat=noun
komi	k	subst:pl:inst:m1	lemma=ε flex=ami palat=n con=k cat=noun
komi	k	subst:pl:inst:m2	lemma=ε flex=ami palat=n con=k cat=noun
komi	k	subst:pl:inst:m3	lemma=ε flex=ami palat=n con=k cat=noun
komi	ka	subst:pl:inst:f	lemma=a flex=ami palat=n con=k cat=noun
komi	ka	subst:pl:inst:m1	lemma=a flex=ami palat=n con=k cat=noun
komi	ka	subst:pl:inst:m2	lemma=a flex=ami palat=n con=k cat=noun
komi	ka	subst:pl:inst:n:pt	lemma=a flex=ami palat=n con=k cat=noun
komi	ke	subst:pl:inst:m1	lemma=e flex=ami palat=n con=k cat=noun
komi	ki	subst:pl:inst:n:pt	lemma=y flex=ami palat=n con=k cat=noun
komi	kie	subst:pl:inst:m1	lemma=e flex=ami palat=n con=k cat=noun
komi	ko	subst:pl:inst:m1	lemma=o flex=ami palat=n con=k cat=noun
komi	ko	subst:pl:inst:m2	lemma=o flex=ami palat=n con=k cat=noun
komi	ko	subst:pl:inst:n:ncol	lemma=o flex=ami palat=n con=k cat=noun
komi	kum	subst:pl:inst:n:ncol	lemma=um flex=ami palat=n con=k cat=noun
kaniomi	kać	ger:pl:inst:n:imperf.perf:aff	lemma=ać group=a cat=verb flex=ami flex2=ń pref=ε
kiomi	kia	subst:pl:inst:f	lemma=a flex=ami palat=t con=j cat=noun
kiomi	kio	subst:pl:inst:m1	lemma=o flex=ami palat=t con=j cat=noun
knięciomi	knąć	ger:pl:inst:n:imperf.perf:aff	lemma=nąć group=nię cat=verb flex=ami flex2=ć pref=ε
ksomi	x	subst:pl:inst:m1	lemma=ε flex=ami palat=n con=s cat=noun
ksomi	x	subst:pl:inst:m2	lemma=ε flex=ami palat=n con=s cat=noun
ksomi	x	subst:pl:inst:m3	lemma=ε flex=ami palat=n con=s cat=noun
lomi	el	subst:pl:inst:f	lemma=ε flex=ami palat=t con=l cat=noun
lomi	el	subst:pl:inst:m1	lemma=ε flex=ami palat=t con=l cat=noun
lomi	el	subst:pl:inst:m1	lemma=ε flex=ami palat=t con=l cat=noun
lomi	el	subst:pl:inst:m2	lemma=ε flex=ami palat=t con=l cat=noun
lomi	el	subst:pl:inst:m2	lemma=ε flex=ami palat=t con=l cat=noun
lomi	el	subst:pl:inst:m3	lemma=ε flex=ami palat=t con=l cat=noun
lomi	el	subst:pl:inst:m3	lemma=ε flex=ami palat=t con=l cat=noun
lomi	iel	subst:pl:inst:f	lemma=ε flex=ami palat=t con=l cat=noun
lomi	iel	subst:pl:inst:m1	lemma=ε flex=ami palat=t con=l cat=noun
lomi	iel	subst:pl:inst:m2	lemma=ε flex=ami palat=t con=l cat=noun
lomi	iel	subst:pl:inst:m3	lemma=ε flex=ami palat=t con=l cat=noun
lomi	l	subst:pl:inst:f	lemma=ε flex=ami palat=t con=l cat=noun
lomi	l	subst:pl:inst:m1	lemma=ε flex=ami palat=t con=l cat=noun
lomi	l	subst:pl:inst:m2	lemma=ε flex=ami palat=t con=l cat=noun
lomi	l	subst:pl:inst:m3	lemma=ε flex=ami palat=t con=l cat=noun
lomi	la	subst:pl:inst:f	lemma=a flex=ami palat=t con=l cat=noun
lomi	la	subst:pl:inst:m1	lemma=a flex=ami palat=t con=l cat=noun
lomi	la	subst:pl:inst:m2	lemma=a flex=ami palat=t con=l cat=noun
lomi	la	subst:pl:inst:n:pt	lemma=a flex=ami palat=t con=l cat=noun
lomi	le	subst:pl:inst:m1	lemma=e flex=ami palat=t con=l cat=noun
lomi	le	subst:pl:inst:n:ncol	lemma=e flex=ami palat=t con=l cat=noun
lomi	le	subst:pl:inst:n:pt	lemma=e flex=ami palat=t con=l cat=noun
lomi	lo	subst:pl:inst:m1	lemma=o flex=ami palat=t con=l cat=noun
lomi	lo	subst:pl:inst:m2	lemma=o flex=ami palat=t con=l cat=noun
lomi	lo	subst:pl:inst:n:ncol	lemma=o flex=ami palat=t con=l cat=noun
lomi	lum	subst:pl:inst:n:ncol	lemma=um flex=ami palat=t con=l cat=noun
laniomi	lać	ger:pl:inst:n:imperf.perf:aff	lemma=ać group=a cat=verb flex=ami flex2=ń pref=ε
leniomi	leć	ger:pl:inst:n:imperf.perf:aff	lemma=palat-eć group=Je cat=verb flex=ami flex2=ń pref=ε
leniomi	lić	ger:pl:inst:n:imperf.perf:aff	lemma=palat-ć group=Je cat=verb flex=ami flex2=ń pref=ε
liomi	lia	subst:pl:inst:f	lemma=a flex=ami palat=t con=j cat=noun
liomi	lia	subst:pl:inst:m1	lemma=a flex=ami palat=t con=j cat=noun
liomi	lia	subst:pl:inst:m2	lemma=a flex=ami palat=t con=j cat=noun
liomi	lia	subst:pl:inst:n:pt	lemma=a flex=ami palat=t con=j cat=noun
liomi	lie	subst:pl:inst:n:pt	lemma=e flex=ami palat=t con=j cat=noun
liomi	lio	subst:pl:inst:n:ncol	lemma=o flex=ami palat=t con=j cat=noun
liomi	lium	subst:pl:inst:n:ncol	lemma=um flex=ami palat=t con=j cat=noun
ljomi	lja	subst:pl:inst:m1	lemma=a flex=ami palat=t con=j cat=noun
ljomi	lje	subst:pl:inst:n:ncol	lemma=e flex=ami palat=t con=j cat=noun
lnięciomi	lnąć	ger:pl:inst:n:imperf.perf:aff	lemma=nąć group=nię cat=verb flex=ami flex2=ć pref=ε
momi	em	subst:pl:inst:m1	lemma=ε flex=ami palat=n con=m cat=noun
momi	em	subst:pl:inst:m3	lemma=ε flex=ami palat=n con=m cat=noun
momi	m	subst:pl:inst:m1	lemma=ε flex=ami palat=n con=m cat=noun
momi	m	subst:pl:inst:m2	lemma=ε flex=ami palat=n con=m cat=noun
momi	m	subst:pl:inst:m3	lemma=ε flex=ami palat=n con=m cat=noun
momi	ma	subst:pl:inst:f	lemma=a flex=ami palat=n con=m cat=noun
momi	ma	subst:pl:inst:m1	lemma=a flex=ami palat=n con=m cat=noun
momi	mah	subst:pl:inst:m1	lemma=a flex=ami palat=n con=m cat=noun
momi	me	subst:pl:inst:m1	lemma=e flex=ami palat=n con=m cat=noun
momi	mo	subst:pl:inst:m1	lemma=o flex=ami palat=n con=m cat=noun
momi	mo	subst:pl:inst:n:ncol	lemma=o flex=ami palat=n con=m cat=noun
momi	mum	subst:pl:inst:n:ncol	lemma=um flex=ami palat=n con=m cat=noun
momi	my	subst:pl:inst:n:pt	lemma=y flex=ami palat=n con=m cat=noun
maniomi	mać	ger:pl:inst:n:imperf.perf:aff	lemma=ać group=a cat=verb flex=ami flex2=ń pref=ε
miomi	m	subst:pl:inst:f	lemma=ε flex=ami palat=t con=m′ cat=noun
miomi	m	subst:pl:inst:m3	lemma=ε flex=ami palat=t con=m′ cat=noun
miomi	mia	subst:pl:inst:f	lemma=a flex=ami palat=t con=j cat=noun
miomi	mie	subst:pl:inst:n:ncol	lemma=e flex=ami palat=t con=j cat=noun
miomi	mium	subst:pl:inst:n:ncol	lemma=um flex=ami palat=t con=j cat=noun
mianiomi	miać	ger:pl:inst:n:imperf.perf:aff	lemma=ać group=a cat=verb flex=ami flex2=ń pref=ε
mieniomi	mieć	ger:pl:inst:n:imperf.perf:aff	lemma=palat-eć group=Je cat=verb flex=ami flex2=ń pref=ε
mieniomi	mić	ger:pl:inst:n:imperf.perf:aff	lemma=palat-ć group=Je cat=verb flex=ami flex2=ń pref=ε
mnięciomi	mnąć	ger:pl:inst:n:imperf.perf:aff	lemma=nąć group=nię cat=verb flex=ami flex2=ć pref=ε
nomi	en	subst:pl:inst:m1	lemma=ε flex=ami palat=n con=n cat=noun
nomi	en	subst:pl:inst:m2	lemma=ε flex=ami palat=n con=n cat=noun
nomi	en	subst:pl:inst:m3	lemma=ε flex=ami palat=n con=n cat=noun
nomi	n	subst:pl:inst:m1	lemma=ε flex=ami palat=n con=n cat=noun
nomi	n	subst:pl:inst:m2	lemma=ε flex=ami palat=n con=n cat=noun
nomi	n	subst:pl:inst:m3	lemma=ε flex=ami palat=n con=n cat=noun
nomi	na	subst:pl:inst:f	lemma=a flex=ami palat=n con=n cat=noun
nomi	na	subst:pl:inst:m1	lemma=a flex=ami palat=n con=n cat=noun
nomi	na	subst:pl:inst:m2	lemma=a flex=ami palat=n con=n cat=noun
nomi	na	subst:pl:inst:n:pt	lemma=a flex=ami palat=n con=n cat=noun
nomi	ne	subst:pl:inst:m1	lemma=e flex=ami palat=n con=n cat=noun
nomi	no	subst:pl:inst:m1	lemma=o flex=ami palat=n con=n cat=noun
nomi	no	subst:pl:inst:n:ncol	lemma=o flex=ami palat=n con=n cat=noun
nomi	num	subst:pl:inst:n:ncol	lemma=um flex=ami palat=n con=n cat=noun
nomi	ny	subst:pl:inst:n:pt	lemma=y flex=ami palat=n con=n cat=noun
naniomi	nać	ger:pl:inst:n:imperf.perf:aff	lemma=ać group=a cat=verb flex=ami flex2=ń pref=ε
niomi	eń	subst:pl:inst:f	lemma=ε flex=ami palat=t con=n′ cat=noun
niomi	eń	subst:pl:inst:m1	lemma=ε flex=ami palat=t con=n′ cat=noun
niomi	eń	subst:pl:inst:m2	lemma=ε flex=ami palat=t con=n′ cat=noun
niomi	eń	subst:pl:inst:m3	lemma=ε flex=ami palat=t con=n′ cat=noun
niomi	ień	subst:pl:inst:f	lemma=ε flex=ami palat=t con=n′ cat=noun
niomi	ień	subst:pl:inst:m1	lemma=ε flex=ami palat=t con=n′ cat=noun
niomi	ień	subst:pl:inst:m2	lemma=ε flex=ami palat=t con=n′ cat=noun
niomi	ień	subst:pl:inst:m3	lemma=ε flex=ami palat=t con=n′ cat=noun
niomi	ni	subst:pl:inst:n:pt	lemma=y flex=ami palat=t con=n′ cat=noun
niomi	nia	subst:pl:inst:f	lemma=a flex=ami palat=t con=j cat=noun
niomi	nia	subst:pl:inst:m1	lemma=a flex=ami palat=t con=j cat=noun
niomi	nia	subst:pl:inst:m2	lemma=a flex=ami palat=t con=j cat=noun
niomi	nia	subst:pl:inst:n:pt	lemma=a flex=ami palat=t con=j cat=noun
niomi	nie	subst:pl:inst:n:ncol	lemma=e flex=ami palat=t con=j cat=noun
niomi	nie	subst:pl:inst:n:pt	lemma=e flex=ami palat=t con=j cat=noun
niomi	nio	subst:pl:inst:m1	lemma=o flex=ami palat=t con=j cat=noun
niomi	nio	subst:pl:inst:m2	lemma=o flex=ami palat=t con=j cat=noun
niomi	nio	subst:pl:inst:n:ncol	lemma=o flex=ami palat=t con=j cat=noun
niomi	nium	subst:pl:inst:n:ncol	lemma=um flex=ami palat=t con=j cat=noun
niomi	zień	subst:pl:inst:m1	lemma=ε flex=ami palat=t con=n′ cat=noun
niomi	zień	subst:pl:inst:m3	lemma=ε flex=ami palat=t con=n′ cat=noun
niomi	ń	subst:pl:inst:f	lemma=ε flex=ami palat=t con=n′ cat=noun
niomi	ń	subst:pl:inst:m1	lemma=ε flex=ami palat=t con=n′ cat=noun
niomi	ń	subst:pl:inst:m2	lemma=ε flex=ami palat=t con=n′ cat=noun
niomi	ń	subst:pl:inst:m3	lemma=ε flex=ami palat=t con=n′ cat=noun
nianiomi	niać	ger:pl:inst:n:imperf.perf:aff	lemma=ać group=a cat=verb flex=ami flex2=ń pref=ε
nieniomi	nieć	ger:pl:inst:n:imperf.perf:aff	lemma=palat-eć group=Je cat=verb flex=ami flex2=ń pref=ε
nieniomi	nić	ger:pl:inst:n:imperf.perf:aff	lemma=palat-ć group=Je cat=verb flex=ami flex2=ń pref=ε
oomi	oa	subst:pl:inst:f	lemma=a flex=ami palat=n con=o cat=noun
oomi	oe	subst:pl:inst:m1	lemma=e flex=ami palat=n con=o cat=noun
obomi	ób	subst:pl:inst:m1	lemma=ε flex=ami palat=n con=b cat=noun
obomi	ób	subst:pl:inst:m2	lemma=ε flex=ami palat=n con=b cat=noun
obomi	ób	subst:pl:inst:m3	lemma=ε flex=ami palat=n con=b cat=noun
obiomi	ób	subst:pl:inst:m3	lemma=ε flex=ami palat=t con=b′ cat=noun
obromi	óbr	subst:pl:inst:m2	lemma=ε flex=ami palat=n con=r cat=noun
obromi	óbr	subst:pl:inst:m3	lemma=ε flex=ami palat=n con=r cat=noun
ociomi	óć	subst:pl:inst:f	lemma=ε flex=ami palat=t con=t′ cat=noun
odomi	ód	subst:pl:inst:m1	lemma=ε flex=ami palat=n con=d cat=noun
odomi	ód	subst:pl:inst:m2	lemma=ε flex=ami palat=n con=d cat=noun
odomi	ód	subst:pl:inst:m3	lemma=ε flex=ami palat=n con=d cat=noun
odzomi	ódz	subst:pl:inst:m1	lemma=ε flex=ami palat=t con=ʒ cat=noun
odzomi	ódz	subst:pl:inst:m3	lemma=ε flex=ami palat=t con=ʒ cat=noun
odziomi	ódź	subst:pl:inst:f	lemma=ε flex=ami palat=t con=d′ cat=noun
ogomi	óg	subst:pl:inst:m1	lemma=ε flex=ami palat=n con=g cat=noun
ogomi	óg	subst:pl:inst:m2	lemma=ε flex=ami palat=n con=g cat=noun
ogomi	óg	subst:pl:inst:m3	lemma=ε flex=ami palat=n con=g cat=noun
ojomi	ój	subst:pl:inst:m1	lemma=ε flex=ami palat=t con=j cat=noun
ojomi	ój	subst:pl:inst:m2	lemma=ε flex=ami palat=t con=j cat=noun
ojomi	ój	subst:pl:inst:m3	lemma=ε flex=ami palat=t con=j cat=noun
olomi	ól	subst:pl:inst:f	lemma=ε flex=ami palat=t con=l cat=noun
olomi	ól	subst:pl:inst:m1	lemma=ε flex=ami palat=t con=l cat=noun
olomi	ól	subst:pl:inst:m2	lemma=ε flex=ami palat=t con=l cat=noun
oromi	ór	subst:pl:inst:m1	lemma=ε flex=ami palat=n con=r cat=noun
oromi	ór	subst:pl:inst:m2	lemma=ε flex=ami palat=n con=r cat=noun
oromi	ór	subst:pl:inst:m3	lemma=ε flex=ami palat=n con=r cat=noun
orgomi	órg	subst:pl:inst:m3	lemma=ε flex=ami palat=n con=g cat=noun
orzomi	órz	subst:pl:inst:m3	lemma=ε flex=ami palat=t con=ř cat=noun
otomi	ót	subst:pl:inst:m1	lemma=ε flex=ami palat=n con=t cat=noun
otomi	ót	subst:pl:inst:m2	lemma=ε flex=ami palat=n con=t cat=noun
otomi	ót	subst:pl:inst:m3	lemma=ε flex=ami palat=n con=t cat=noun
owomi	ów	subst:pl:inst:m1	lemma=ε flex=ami palat=n con=v cat=noun
owomi	ów	subst:pl:inst:m2	lemma=ε flex=ami palat=n con=v cat=noun
owomi	ów	subst:pl:inst:m3	lemma=ε flex=ami palat=n con=v cat=noun
owiomi	ów	subst:pl:inst:f	lemma=ε flex=ami palat=t con=v′ cat=noun
owiomi	ów	subst:pl:inst:m3	lemma=ε flex=ami palat=t con=v′ cat=noun
ozomi	óz	subst:pl:inst:m1	lemma=ε flex=ami palat=n con=z cat=noun
ozomi	óz	subst:pl:inst:m2	lemma=ε flex=ami palat=n con=z cat=noun
ozomi	óz	subst:pl:inst:m3	lemma=ε flex=ami palat=n con=z cat=noun
oziomi	óź	subst:pl:inst:f	lemma=ε flex=ami palat=t con=z′ cat=noun
ołomi	ół	subst:pl:inst:m1	lemma=ε flex=ami palat=n con=ł cat=noun
ołomi	ół	subst:pl:inst:m2	lemma=ε flex=ami palat=n con=ł cat=noun
ołomi	ół	subst:pl:inst:m3	lemma=ε flex=ami palat=n con=ł cat=noun
oździomi	óźdź	subst:pl:inst:m2	lemma=ε flex=ami palat=t con=d′ cat=noun
oździomi	óźdź	subst:pl:inst:m3	lemma=ε flex=ami palat=t con=d′ cat=noun
ożomi	óż	subst:pl:inst:f	lemma=ε flex=ami palat=t con=ž cat=noun
ożomi	óż	subst:pl:inst:m3	lemma=ε flex=ami palat=t con=ž cat=noun
pomi	ep	subst:pl:inst:m3	lemma=ε flex=ami palat=n con=p cat=noun
pomi	iep	subst:pl:inst:m1	lemma=ε flex=ami palat=n con=p cat=noun
pomi	iep	subst:pl:inst:m3	lemma=ε flex=ami palat=n con=p cat=noun
pomi	p	subst:pl:inst:m1	lemma=ε flex=ami palat=n con=p cat=noun
pomi	p	subst:pl:inst:m2	lemma=ε flex=ami palat=n con=p cat=noun
pomi	p	subst:pl:inst:m3	lemma=ε flex=ami palat=n con=p cat=noun
pomi	pa	subst:pl:inst:f	lemma=a flex=ami palat=n con=p cat=noun
pomi	pa	subst:pl:inst:m1	lemma=a flex=ami palat=n con=p cat=noun
pomi	pa	subst:pl:inst:m2	lemma=a flex=ami palat=n con=p cat=noun
pomi	pe	subst:pl:inst:m1	lemma=e flex=ami palat=n con=p cat=noun
pomi	po	subst:pl:inst:m1	lemma=o flex=ami palat=n con=p cat=noun
pomi	po	subst:pl:inst:n:ncol	lemma=o flex=ami palat=n con=p cat=noun
pomi	py	subst:pl:inst:n:pt	lemma=y flex=ami palat=n con=p cat=noun
paniomi	pać	ger:pl:inst:n:imperf.perf:aff	lemma=ać group=a cat=verb flex=ami flex2=ń pref=ε
piomi	p	subst:pl:inst:f	lemma=ε flex=ami palat=t con=p′ cat=noun
piomi	p	subst:pl:inst:m1	lemma=ε flex=ami palat=t con=p′ cat=noun
piomi	p	subst:pl:inst:m2	lemma=ε flex=ami palat=t con=p′ cat=noun
piomi	p	subst:pl:inst:m3	lemma=ε flex=ami palat=t con=p′ cat=noun
piomi	pia	subst:pl:inst:f	lemma=a flex=ami palat=t con=j cat=noun
piomi	pia	subst:pl:inst:n:pt	lemma=a flex=ami palat=t con=j cat=noun
piomi	pie	subst:pl:inst:n:ncol	lemma=e flex=ami palat=t con=j cat=noun
piomi	pie	subst:pl:inst:n:pt	lemma=e flex=ami palat=t con=j cat=noun
piomi	pium	subst:pl:inst:n:ncol	lemma=um flex=ami palat=t con=j cat=noun
pianiomi	piać	ger:pl:inst:n:imperf.perf:aff	lemma=ać group=a cat=verb flex=ami flex2=ń pref=ε
pieniomi	pieć	ger:pl:inst:n:imperf.perf:aff	lemma=palat-eć group=Je cat=verb flex=ami flex2=ń pref=ε
pieniomi	pić	ger:pl:inst:n:imperf.perf:aff	lemma=palat-ć group=Je cat=verb flex=ami flex2=ń pref=ε
pjomi	pje	subst:pl:inst:n:ncol	lemma=e flex=ami palat=t con=j cat=noun
pnięciomi	pnąć	ger:pl:inst:n:imperf.perf:aff	lemma=nąć group=nię cat=verb flex=ami flex2=ć pref=ε
romi	er	subst:pl:inst:m1	lemma=ε flex=ami palat=n con=r cat=noun
romi	er	subst:pl:inst:m2	lemma=ε flex=ami palat=n con=r cat=noun
romi	er	subst:pl:inst:m3	lemma=ε flex=ami palat=n con=r cat=noun
romi	ier	subst:pl:inst:m1	lemma=ε flex=ami palat=n con=r cat=noun
romi	ier	subst:pl:inst:m2	lemma=ε flex=ami palat=n con=r cat=noun
romi	ier	subst:pl:inst:m3	lemma=ε flex=ami palat=n con=r cat=noun
romi	r	subst:pl:inst:m1	lemma=ε flex=ami palat=n con=r cat=noun
romi	r	subst:pl:inst:m2	lemma=ε flex=ami palat=n con=r cat=noun
romi	r	subst:pl:inst:m3	lemma=ε flex=ami palat=n con=r cat=noun
romi	ra	subst:pl:inst:f	lemma=a flex=ami palat=n con=r cat=noun
romi	ra	subst:pl:inst:m1	lemma=a flex=ami palat=n con=r cat=noun
romi	ra	subst:pl:inst:m2	lemma=a flex=ami palat=n con=r cat=noun
romi	ra	subst:pl:inst:n:pt	lemma=a flex=ami palat=n con=r cat=noun
romi	re	subst:pl:inst:m1	lemma=e flex=ami palat=n con=r cat=noun
romi	ro	subst:pl:inst:m1	lemma=o flex=ami palat=n con=r cat=noun
romi	ro	subst:pl:inst:n:ncol	lemma=o flex=ami palat=n con=r cat=noun
romi	rum	subst:pl:inst:n:ncol	lemma=um flex=ami palat=n con=r cat=noun
romi	ry	subst:pl:inst:n:pt	lemma=y flex=ami palat=n con=r cat=noun
raniomi	rać	ger:pl:inst:n:imperf.perf:aff	lemma=ać group=a cat=verb flex=ami flex2=ń pref=ε
rcomi	rzec	subst:pl:inst:m1	lemma=ε flex=ami palat=t con=c cat=noun
rcomi	rzec	subst:pl:inst:m2	lemma=ε flex=ami palat=t con=c cat=noun
rcomi	rzec	subst:pl:inst:m3	lemma=ε flex=ami palat=t con=c cat=noun
riomi	ria	subst:pl:inst:f	lemma=a flex=ami palat=t con=j cat=noun
riomi	ria	subst:pl:inst:m1	lemma=a flex=ami palat=t con=j cat=noun
riomi	ria	subst:pl:inst:n:pt	lemma=a flex=ami palat=t con=j cat=noun
riomi	rie	subst:pl:inst:n:pt	lemma=e flex=ami palat=t con=j cat=noun
riomi	rio	subst:pl:inst:m1	lemma=o flex=ami palat=t con=j cat=noun
riomi	rio	subst:pl:inst:n:ncol	lemma=o flex=ami palat=t con=j cat=noun
riomi	rium	subst:pl:inst:n:ncol	lemma=um flex=ami palat=t con=j cat=noun
rnięciomi	rnąć	ger:pl:inst:n:imperf.perf:aff	lemma=nąć group=nię cat=verb flex=ami flex2=ć pref=ε
rzomi	erz	subst:pl:inst:m3	lemma=ε flex=ami palat=t con=ř cat=noun
rzomi	ierz	subst:pl:inst:m3	lemma=ε flex=ami palat=t con=ř cat=noun
rzomi	rz	subst:pl:inst:f	lemma=ε flex=ami palat=t con=ř cat=noun
rzomi	rz	subst:pl:inst:m1	lemma=ε flex=ami palat=t con=ř cat=noun
rzomi	rz	subst:pl:inst:m2	lemma=ε flex=ami palat=t con=ř cat=noun
rzomi	rz	subst:pl:inst:m3	lemma=ε flex=ami palat=t con=ř cat=noun
rzomi	rza	subst:pl:inst:f	lemma=a flex=ami palat=t con=ř cat=noun
rzomi	rza	subst:pl:inst:m1	lemma=a flex=ami palat=t con=ř cat=noun
rzomi	rza	subst:pl:inst:n:pt	lemma=a flex=ami palat=t con=ř cat=noun
rzomi	rze	subst:pl:inst:n:ncol	lemma=e flex=ami palat=t con=ř cat=noun
rzomi	rze	subst:pl:inst:n:pt	lemma=e flex=ami palat=t con=ř cat=noun
rzomi	rzo	subst:pl:inst:n:ncol	lemma=o flex=ami palat=t con=ř cat=noun
rzaniomi	rzać	ger:pl:inst:n:imperf.perf:aff	lemma=ać group=a cat=verb flex=ami flex2=ń pref=ε
rzeniomi	rzeć	ger:pl:inst:n:imperf.perf:aff	lemma=palat-eć group=Je cat=verb flex=ami flex2=ń pref=ε
rzeniomi	rzyć	ger:pl:inst:n:imperf.perf:aff	lemma=palat-ć group=Je cat=verb flex=ami flex2=ń pref=ε
rznięciomi	rznąć	ger:pl:inst:n:imperf.perf:aff	lemma=nąć group=nię cat=verb flex=ami flex2=ć pref=ε
rłomi	rzeł	subst:pl:inst:m1	lemma=ε flex=ami palat=n con=ł cat=noun
rłomi	rzeł	subst:pl:inst:m2	lemma=ε flex=ami palat=n con=ł cat=noun
somi	ies	subst:pl:inst:m1	lemma=ε flex=ami palat=n con=s cat=noun
somi	ies	subst:pl:inst:m2	lemma=ε flex=ami palat=n con=s cat=noun
somi	ies	subst:pl:inst:m3	lemma=ε flex=ami palat=n con=s cat=noun
somi	s	subst:pl:inst:m1	lemma=ε flex=ami palat=n con=s cat=noun
somi	s	subst:pl:inst:m2	lemma=ε flex=ami palat=n con=s cat=noun
somi	s	subst:pl:inst:m3	lemma=ε flex=ami palat=n con=s cat=noun
somi	sa	subst:pl:inst:f	lemma=a flex=ami palat=n con=s cat=noun
somi	sa	subst:pl:inst:m1	lemma=a flex=ami palat=n con=s cat=noun
somi	sa	subst:pl:inst:n:pt	lemma=a flex=ami palat=n con=s cat=noun
somi	se	subst:pl:inst:m1	lemma=e flex=ami palat=n con=s cat=noun
somi	se	subst:pl:inst:n:pt	lemma=e flex=ami palat=n con=s cat=noun
somi	so	subst:pl:inst:m1	lemma=o flex=ami palat=n con=s cat=noun
somi	so	subst:pl:inst:n:ncol	lemma=o flex=ami palat=n con=s cat=noun
somi	sum	subst:pl:inst:n:ncol	lemma=um flex=ami palat=n con=s cat=noun
somi	sy	subst:pl:inst:n:pt	lemma=y flex=ami palat=n con=s cat=noun
somi	x	subst:pl:inst:m1	lemma=ε flex=ami palat=n con=s cat=noun
saniomi	sać	ger:pl:inst:n:imperf.perf:aff	lemma=ać group=a cat=verb flex=ami flex2=ń pref=ε
siomi	ieś	subst:pl:inst:f	lemma=ε flex=ami palat=t con=s′ cat=noun
siomi	sia	subst:pl:inst:f	lemma=a flex=ami palat=t con=s′ cat=noun
siomi	sie	subst:pl:inst:n:ncol	lemma=e flex=ami palat=t con=s′ cat=noun
siomi	sio	subst:pl:inst:m1	lemma=o flex=ami palat=t con=s′ cat=noun
siomi	sio	subst:pl:inst:m2	lemma=o flex=ami palat=t con=s′ cat=noun
siomi	sio	subst:pl:inst:n:ncol	lemma=o flex=ami palat=t con=s′ cat=noun
siomi	ś	subst:pl:inst:f	lemma=ε flex=ami palat=t con=s′ cat=noun
siomi	ś	subst:pl:inst:m1	lemma=ε flex=ami palat=t con=s′ cat=noun
siomi	ś	subst:pl:inst:m2	lemma=ε flex=ami palat=t con=s′ cat=noun
siomi	ś	subst:pl:inst:m3	lemma=ε flex=ami palat=t con=s′ cat=noun
sianiomi	siać	ger:pl:inst:n:imperf.perf:aff	lemma=ać group=a cat=verb flex=ami flex2=ń pref=ε
sieniomi	sieć	ger:pl:inst:n:imperf.perf:aff	lemma=palat-eć group=Je cat=verb flex=ami flex2=ń pref=ε
sieniomi	sić	ger:pl:inst:n:imperf.perf:aff	lemma=palat-ć group=Je cat=verb flex=ami flex2=ń pref=ε
snięciomi	snąć	ger:pl:inst:n:imperf.perf:aff	lemma=nąć group=nię cat=verb flex=ami flex2=ć pref=ε
szomi	esz	subst:pl:inst:f	lemma=ε flex=ami palat=t con=š cat=noun
szomi	sz	subst:pl:inst:f	lemma=ε flex=ami palat=t con=š cat=noun
szomi	sz	subst:pl:inst:m1	lemma=ε flex=ami palat=t con=š cat=noun
szomi	sz	subst:pl:inst:m2	lemma=ε flex=ami palat=t con=š cat=noun
szomi	sz	subst:pl:inst:m3	lemma=ε flex=ami palat=t con=š cat=noun
szomi	sza	subst:pl:inst:f	lemma=a flex=ami palat=t con=š cat=noun
szomi	sza	subst:pl:inst:m1	lemma=a flex=ami palat=t con=š cat=noun
szomi	sze	subst:pl:inst:m1	lemma=e flex=ami palat=t con=š cat=noun
szomi	sze	subst:pl:inst:n:ncol	lemma=e flex=ami palat=t con=š cat=noun
szomi	sze	subst:pl:inst:n:pt	lemma=e flex=ami palat=t con=š cat=noun
szomi	szo	subst:pl:inst:m1	lemma=o flex=ami palat=t con=š cat=noun
szaniomi	szać	ger:pl:inst:n:imperf.perf:aff	lemma=ać group=a cat=verb flex=ami flex2=ń pref=ε
szczeniomi	ścieć	ger:pl:inst:n:imperf.perf:aff	lemma=palat-eć group=Je cat=verb flex=ami flex2=ń pref=ε
szczeniomi	ścić	ger:pl:inst:n:imperf.perf:aff	lemma=palat-ć group=Je cat=verb flex=ami flex2=ń pref=ε
szeniomi	sieć	ger:pl:inst:n:imperf.perf:aff	lemma=palat-eć group=Je cat=verb flex=ami flex2=ń pref=ε
szeniomi	sić	ger:pl:inst:n:imperf.perf:aff	lemma=palat-ć group=Je cat=verb flex=ami flex2=ń pref=ε
szeniomi	szeć	ger:pl:inst:n:imperf.perf:aff	lemma=palat-eć group=Je cat=verb flex=ami flex2=ń pref=ε
szeniomi	szyć	ger:pl:inst:n:imperf.perf:aff	lemma=palat-ć group=Je cat=verb flex=ami flex2=ń pref=ε
tomi	et	subst:pl:inst:m1	lemma=ε flex=ami palat=n con=t cat=noun
tomi	et	subst:pl:inst:m3	lemma=ε flex=ami palat=n con=t cat=noun
tomi	t	subst:pl:inst:m1	lemma=ε flex=ami palat=n con=t cat=noun
tomi	t	subst:pl:inst:m2	lemma=ε flex=ami palat=n con=t cat=noun
tomi	t	subst:pl:inst:m3	lemma=ε flex=ami palat=n con=t cat=noun
tomi	ta	subst:pl:inst:f	lemma=a flex=ami palat=n con=t cat=noun
tomi	ta	subst:pl:inst:m1	lemma=a flex=ami palat=n con=t cat=noun
tomi	ta	subst:pl:inst:m2	lemma=a flex=ami palat=n con=t cat=noun
tomi	ta	subst:pl:inst:n:pt	lemma=a flex=ami palat=n con=t cat=noun
tomi	te	subst:pl:inst:m1	lemma=e flex=ami palat=n con=t cat=noun
tomi	to	subst:pl:inst:m1	lemma=o flex=ami palat=n con=t cat=noun
tomi	to	subst:pl:inst:m2	lemma=o flex=ami palat=n con=t cat=noun
tomi	to	subst:pl:inst:n:ncol	lemma=o flex=ami palat=n con=t cat=noun
tomi	tum	subst:pl:inst:n:ncol	lemma=um flex=ami palat=n con=t cat=noun
tomi	ty	subst:pl:inst:n:pt	lemma=y flex=ami palat=n con=t cat=noun
taniomi	tać	ger:pl:inst:n:imperf.perf:aff	lemma=ać group=a cat=verb flex=ami flex2=ń pref=ε
tiomi	tia	subst:pl:inst:f	lemma=a flex=ami palat=t con=j cat=noun
tiomi	tia	subst:pl:inst:n:pt	lemma=a flex=ami palat=t con=j cat=noun
tiomi	tie	subst:pl:inst:n:pt	lemma=e flex=ami palat=t con=j cat=noun
tiomi	tio	subst:pl:inst:n:ncol	lemma=o flex=ami palat=t con=j cat=noun
tiomi	tium	subst:pl:inst:n:ncol	lemma=um flex=ami palat=t con=j cat=noun
tniomi	cień	subst:pl:inst:m1	lemma=ε flex=ami palat=t con=n′ cat=noun
tniomi	cień	subst:pl:inst:m2	lemma=ε flex=ami palat=t con=n′ cat=noun
tniomi	cień	subst:pl:inst:m3	lemma=ε flex=ami palat=t con=n′ cat=noun
tnięciomi	tnąć	ger:pl:inst:n:imperf.perf:aff	lemma=nąć group=nię cat=verb flex=ami flex2=ć pref=ε
tłomi	cieł	subst:pl:inst:m3	lemma=ε flex=ami palat=n con=ł cat=noun
tłomi	cioł	subst:pl:inst:m3	lemma=ε flex=ami palat=n con=ł cat=noun
uomi	ua	subst:pl:inst:f	lemma=a flex=ami palat=n con=u cat=noun
uomi	ua	subst:pl:inst:m1	lemma=a flex=ami palat=n con=u cat=noun
uomi	ue	subst:pl:inst:m1	lemma=e flex=ami palat=n con=u cat=noun
uomi	uum	subst:pl:inst:n:ncol	lemma=um flex=ami palat=n con=u cat=noun
vomi	v	subst:pl:inst:m1	lemma=ε flex=ami palat=n con=v cat=noun
vomi	v	subst:pl:inst:m3	lemma=ε flex=ami palat=n con=v cat=noun
vomi	va	subst:pl:inst:f	lemma=a flex=ami palat=n con=v cat=noun
vomi	va	subst:pl:inst:m1	lemma=a flex=ami palat=n con=v cat=noun
vomi	vo	subst:pl:inst:n:ncol	lemma=o flex=ami palat=n con=v cat=noun
vomi	vum	subst:pl:inst:n:ncol	lemma=um flex=ami palat=n con=v cat=noun
viomi	via	subst:pl:inst:f	lemma=a flex=ami palat=t con=j cat=noun
viomi	via	subst:pl:inst:m1	lemma=a flex=ami palat=t con=j cat=noun
viomi	vium	subst:pl:inst:n:ncol	lemma=um flex=ami palat=t con=j cat=noun
womi	ew	subst:pl:inst:m1	lemma=ε flex=ami palat=n con=v cat=noun
womi	ew	subst:pl:inst:m2	lemma=ε flex=ami palat=n con=v cat=noun
womi	ew	subst:pl:inst:m3	lemma=ε flex=ami palat=n con=v cat=noun
womi	w	subst:pl:inst:m1	lemma=ε flex=ami palat=n con=v cat=noun
womi	w	subst:pl:inst:m2	lemma=ε flex=ami palat=n con=v cat=noun
womi	w	subst:pl:inst:m3	lemma=ε flex=ami palat=n con=v cat=noun
womi	wa	subst:pl:inst:f	lemma=a flex=ami palat=n con=v cat=noun
womi	wa	subst:pl:inst:m1	lemma=a flex=ami palat=n con=v cat=noun
womi	wa	subst:pl:inst:n:pt	lemma=a flex=ami palat=n con=v cat=noun
womi	we	subst:pl:inst:m1	lemma=e flex=ami palat=n con=v cat=noun
womi	wo	subst:pl:inst:n:ncol	lemma=o flex=ami palat=n con=v cat=noun
womi	wum	subst:pl:inst:n:ncol	lemma=um flex=ami palat=n con=v cat=noun
womi	wy	subst:pl:inst:n:pt	lemma=y flex=ami palat=n con=v cat=noun
waniomi	wać	ger:pl:inst:n:imperf.perf:aff	lemma=ać group=a cat=verb flex=ami flex2=ń pref=ε
wiomi	ew	subst:pl:inst:f	lemma=ε flex=ami palat=t con=v′ cat=noun
wiomi	iew	subst:pl:inst:f	lemma=ε flex=ami palat=t con=v′ cat=noun
wiomi	w	subst:pl:inst:m1	lemma=ε flex=ami palat=t con=v′ cat=noun
wiomi	w	subst:pl:inst:m2	lemma=ε flex=ami palat=t con=v′ cat=noun
wiomi	w	subst:pl:inst:m3	lemma=ε flex=ami palat=t con=v′ cat=noun
wiomi	wi	subst:pl:inst:n:pt	lemma=y flex=ami palat=t con=v′ cat=noun
wiomi	wia	subst:pl:inst:f	lemma=a flex=ami palat=t con=j cat=noun
wiomi	wia	subst:pl:inst:n:pt	lemma=a flex=ami palat=t con=j cat=noun
wiomi	wie	subst:pl:inst:n:ncol	lemma=e flex=ami palat=t con=j cat=noun
wiomi	wie	subst:pl:inst:n:pt	lemma=e flex=ami palat=t con=j cat=noun
wiomi	wium	subst:pl:inst:n:ncol	lemma=um flex=ami palat=t con=j cat=noun
wianiomi	wiać	ger:pl:inst:n:imperf.perf:aff	lemma=ać group=a cat=verb flex=ami flex2=ń pref=ε
wieniomi	wieć	ger:pl:inst:n:imperf.perf:aff	lemma=palat-eć group=Je cat=verb flex=ami flex2=ń pref=ε
wieniomi	wić	ger:pl:inst:n:imperf.perf:aff	lemma=palat-ć group=Je cat=verb flex=ami flex2=ń pref=ε
wnięciomi	wnąć	ger:pl:inst:n:imperf.perf:aff	lemma=nąć group=nię cat=verb flex=ami flex2=ć pref=ε
xomi	xa	subst:pl:inst:m1	lemma=a flex=ami palat=n con=s cat=noun
zomi	ez	subst:pl:inst:m3	lemma=ε flex=ami palat=n con=z cat=noun
zomi	iez	subst:pl:inst:m2	lemma=ε flex=ami palat=n con=z cat=noun
zomi	z	subst:pl:inst:m1	lemma=ε flex=ami palat=n con=z cat=noun
zomi	z	subst:pl:inst:m2	lemma=ε flex=ami palat=n con=z cat=noun
zomi	z	subst:pl:inst:m3	lemma=ε flex=ami palat=n con=z cat=noun
zomi	za	subst:pl:inst:f	lemma=a flex=ami palat=n con=z cat=noun
zomi	za	subst:pl:inst:m1	lemma=a flex=ami palat=n con=z cat=noun
zomi	za	subst:pl:inst:n:pt	lemma=a flex=ami palat=n con=z cat=noun
zomi	ze	subst:pl:inst:m1	lemma=e flex=ami palat=n con=z cat=noun
zomi	zo	subst:pl:inst:m1	lemma=o flex=ami palat=n con=z cat=noun
zomi	zo	subst:pl:inst:n:ncol	lemma=o flex=ami palat=n con=z cat=noun
zomi	zum	subst:pl:inst:n:ncol	lemma=um flex=ami palat=n con=z cat=noun
zomi	zy	subst:pl:inst:n:pt	lemma=y flex=ami palat=n con=z cat=noun
zaniomi	zać	ger:pl:inst:n:imperf.perf:aff	lemma=ać group=a cat=verb flex=ami flex2=ń pref=ε
ziomi	zia	subst:pl:inst:f	lemma=a flex=ami palat=t con=z′ cat=noun
ziomi	zie	subst:pl:inst:n:ncol	lemma=e flex=ami palat=t con=z′ cat=noun
ziomi	zio	subst:pl:inst:m1	lemma=o flex=ami palat=t con=z′ cat=noun
ziomi	ź	subst:pl:inst:f	lemma=ε flex=ami palat=t con=z′ cat=noun
ziomi	ź	subst:pl:inst:m1	lemma=ε flex=ami palat=t con=z′ cat=noun
ziomi	ź	subst:pl:inst:m2	lemma=ε flex=ami palat=t con=z′ cat=noun
ziomi	ź	subst:pl:inst:m3	lemma=ε flex=ami palat=t con=z′ cat=noun
zianiomi	ziać	ger:pl:inst:n:imperf.perf:aff	lemma=ać group=a cat=verb flex=ami flex2=ń pref=ε
zieniomi	zieć	ger:pl:inst:n:imperf.perf:aff	lemma=palat-eć group=Je cat=verb flex=ami flex2=ń pref=ε
zieniomi	zić	ger:pl:inst:n:imperf.perf:aff	lemma=palat-ć group=Je cat=verb flex=ami flex2=ń pref=ε
znięciomi	znąć	ger:pl:inst:n:imperf.perf:aff	lemma=nąć group=nię cat=verb flex=ami flex2=ć pref=ε
ćcomi	ciec	subst:pl:inst:m1	lemma=ε flex=ami palat=t con=c cat=noun
ćcomi	ciec	subst:pl:inst:m2	lemma=ε flex=ami palat=t con=c cat=noun
ćcomi	ciec	subst:pl:inst:m3	lemma=ε flex=ami palat=t con=c cat=noun
ćkomi	ciek	subst:pl:inst:m1	lemma=ε flex=ami palat=n con=k cat=noun
ćkomi	ciek	subst:pl:inst:m2	lemma=ε flex=ami palat=n con=k cat=noun
ębomi	ąb	subst:pl:inst:m1	lemma=ε flex=ami palat=n con=b cat=noun
ębomi	ąb	subst:pl:inst:m2	lemma=ε flex=ami palat=n con=b cat=noun
ębomi	ąb	subst:pl:inst:m3	lemma=ε flex=ami palat=n con=b cat=noun
ębiomi	ąb	subst:pl:inst:f	lemma=ε flex=ami palat=t con=b′ cat=noun
ębiomi	ąb	subst:pl:inst:m1	lemma=ε flex=ami palat=t con=b′ cat=noun
ębiomi	ąb	subst:pl:inst:m2	lemma=ε flex=ami palat=t con=b′ cat=noun
ębiomi	ąb	subst:pl:inst:m3	lemma=ε flex=ami palat=t con=b′ cat=noun
ędomi	ąd	subst:pl:inst:m3	lemma=ε flex=ami palat=n con=d cat=noun
ędziomi	ądź	subst:pl:inst:f	lemma=ε flex=ami palat=t con=d′ cat=noun
ędziomi	ądź	subst:pl:inst:m2	lemma=ε flex=ami palat=t con=d′ cat=noun
ędziomi	ądź	subst:pl:inst:m3	lemma=ε flex=ami palat=t con=d′ cat=noun
ęgomi	ąg	subst:pl:inst:m3	lemma=ε flex=ami palat=n con=g cat=noun
ętomi	ąt	subst:pl:inst:m3	lemma=ε flex=ami palat=n con=t cat=noun
ęzomi	ąz	subst:pl:inst:m3	lemma=ε flex=ami palat=n con=z cat=noun
ęziomi	ąź	subst:pl:inst:f	lemma=ε flex=ami palat=t con=z′ cat=noun
ężomi	ąż	subst:pl:inst:f	lemma=ε flex=ami palat=t con=ž cat=noun
ężomi	ąż	subst:pl:inst:m1	lemma=ε flex=ami palat=t con=ž cat=noun
ężomi	ąż	subst:pl:inst:m2	lemma=ε flex=ami palat=t con=ž cat=noun
ężomi	ąż	subst:pl:inst:m3	lemma=ε flex=ami palat=t con=ž cat=noun
łomi	eł	subst:pl:inst:m1	lemma=ε flex=ami palat=n con=ł cat=noun
łomi	eł	subst:pl:inst:m2	lemma=ε flex=ami palat=n con=ł cat=noun
łomi	eł	subst:pl:inst:m3	lemma=ε flex=ami palat=n con=ł cat=noun
łomi	ieł	subst:pl:inst:m1	lemma=ε flex=ami palat=n con=ł cat=noun
łomi	ieł	subst:pl:inst:m2	lemma=ε flex=ami palat=n con=ł cat=noun
łomi	ieł	subst:pl:inst:m3	lemma=ε flex=ami palat=n con=ł cat=noun
łomi	ioł	subst:pl:inst:m1	lemma=ε flex=ami palat=n con=ł cat=noun
łomi	ioł	subst:pl:inst:m2	lemma=ε flex=ami palat=n con=ł cat=noun
łomi	ioł	subst:pl:inst:m3	lemma=ε flex=ami palat=n con=ł cat=noun
łomi	ł	subst:pl:inst:m1	lemma=ε flex=ami palat=n con=ł cat=noun
łomi	ł	subst:pl:inst:m2	lemma=ε flex=ami palat=n con=ł cat=noun
łomi	ł	subst:pl:inst:m3	lemma=ε flex=ami palat=n con=ł cat=noun
łomi	ła	subst:pl:inst:f	lemma=a flex=ami palat=n con=ł cat=noun
łomi	ła	subst:pl:inst:m1	lemma=a flex=ami palat=n con=ł cat=noun
łomi	ła	subst:pl:inst:n:pt	lemma=a flex=ami palat=n con=ł cat=noun
łomi	ło	subst:pl:inst:m1	lemma=o flex=ami palat=n con=ł cat=noun
łomi	ło	subst:pl:inst:n:ncol	lemma=o flex=ami palat=n con=ł cat=noun
łomi	ły	subst:pl:inst:n:pt	lemma=y flex=ami palat=n con=ł cat=noun
łaniomi	łać	ger:pl:inst:n:imperf.perf:aff	lemma=ać group=a cat=verb flex=ami flex2=ń pref=ε
ńcomi	niec	subst:pl:inst:m1	lemma=ε flex=ami palat=t con=c cat=noun
ńcomi	niec	subst:pl:inst:m2	lemma=ε flex=ami palat=t con=c cat=noun
ńcomi	niec	subst:pl:inst:m3	lemma=ε flex=ami palat=t con=c cat=noun
ńkomi	niek	subst:pl:inst:m1	lemma=ε flex=ami palat=n con=k cat=noun
ńkomi	niek	subst:pl:inst:m2	lemma=ε flex=ami palat=n con=k cat=noun
ńkomi	niek	subst:pl:inst:m3	lemma=ε flex=ami palat=n con=k cat=noun
ścomi	siec	subst:pl:inst:m1	lemma=ε flex=ami palat=t con=c cat=noun
ścomi	siec	subst:pl:inst:m2	lemma=ε flex=ami palat=t con=c cat=noun
ścomi	siec	subst:pl:inst:m3	lemma=ε flex=ami palat=t con=c cat=noun
śkomi	siek	subst:pl:inst:m1	lemma=ε flex=ami palat=n con=k cat=noun
śkomi	siek	subst:pl:inst:m2	lemma=ε flex=ami palat=n con=k cat=noun
śkomi	siek	subst:pl:inst:m3	lemma=ε flex=ami palat=n con=k cat=noun
śniomi	sień	subst:pl:inst:m1	lemma=ε flex=ami palat=t con=n′ cat=noun
śniomi	sień	subst:pl:inst:m2	lemma=ε flex=ami palat=t con=n′ cat=noun
śniomi	sień	subst:pl:inst:m3	lemma=ε flex=ami palat=t con=n′ cat=noun
śnięciomi	snąć	ger:pl:inst:n:imperf.perf:aff	lemma=nąć group=nię cat=verb flex=ami flex2=ć pref=ε
śnięciomi	śnąć	ger:pl:inst:n:imperf.perf:aff	lemma=nąć group=nię cat=verb flex=ami flex2=ć pref=ε
źcomi	ziec	subst:pl:inst:m1	lemma=ε flex=ami palat=t con=c cat=noun
źcomi	ziec	subst:pl:inst:m2	lemma=ε flex=ami palat=t con=c cat=noun
źcomi	ziec	subst:pl:inst:m3	lemma=ε flex=ami palat=t con=c cat=noun
źkomi	ziek	subst:pl:inst:m1	lemma=ε flex=ami palat=n con=k cat=noun
źniomi	zień	subst:pl:inst:m1	lemma=ε flex=ami palat=t con=n′ cat=noun
źnięciomi	znąć	ger:pl:inst:n:imperf.perf:aff	lemma=nąć group=nię cat=verb flex=ami flex2=ć pref=ε
żomi	eż	subst:pl:inst:f	lemma=ε flex=ami palat=t con=ž cat=noun
żomi	ż	subst:pl:inst:f	lemma=ε flex=ami palat=t con=ž cat=noun
żomi	ż	subst:pl:inst:m1	lemma=ε flex=ami palat=t con=ž cat=noun
żomi	ż	subst:pl:inst:m2	lemma=ε flex=ami palat=t con=ž cat=noun
żomi	ż	subst:pl:inst:m3	lemma=ε flex=ami palat=t con=ž cat=noun
żomi	ża	subst:pl:inst:f	lemma=a flex=ami palat=t con=ž cat=noun
żomi	ża	subst:pl:inst:m1	lemma=a flex=ami palat=t con=ž cat=noun
żomi	że	subst:pl:inst:n:ncol	lemma=e flex=ami palat=t con=ž cat=noun
żomi	że	subst:pl:inst:n:pt	lemma=e flex=ami palat=t con=ž cat=noun
żaniomi	żać	ger:pl:inst:n:imperf.perf:aff	lemma=ać group=a cat=verb flex=ami flex2=ń pref=ε
żdżeniomi	ździć	ger:pl:inst:n:imperf.perf:aff	lemma=palat-ć group=Je cat=verb flex=ami flex2=ń pref=ε
żeniomi	zić	ger:pl:inst:n:imperf.perf:aff	lemma=palat-ć group=Je cat=verb flex=ami flex2=ń pref=ε
żeniomi	żeć	ger:pl:inst:n:imperf.perf:aff	lemma=palat-eć group=Je cat=verb flex=ami flex2=ń pref=ε
żeniomi	żyć	ger:pl:inst:n:imperf.perf:aff	lemma=palat-ć group=Je cat=verb flex=ami flex2=ń pref=ε
żiomi	żio	subst:pl:inst:n:ncol	lemma=o flex=ami palat=t con=j cat=noun
żnięciomi	żnąć	ger:pl:inst:n:imperf.perf:aff	lemma=nąć group=nię cat=verb flex=ami flex2=ć pref=ε
niebaniomi	bać	ger:pl:inst:n:imperf.perf:neg	lemma=ać group=a cat=verb flex=ami flex2=ń pref=nie
niebianiomi	biać	ger:pl:inst:n:imperf.perf:neg	lemma=ać group=a cat=verb flex=ami flex2=ń pref=nie
niebieniomi	bieć	ger:pl:inst:n:imperf.perf:neg	lemma=palat-eć group=Je cat=verb flex=ami flex2=ń pref=nie
niebieniomi	bić	ger:pl:inst:n:imperf.perf:neg	lemma=palat-ć group=Je cat=verb flex=ami flex2=ń pref=nie
niebnięciomi	bnąć	ger:pl:inst:n:imperf.perf:neg	lemma=nąć group=nię cat=verb flex=ami flex2=ć pref=nie
niecaniomi	cać	ger:pl:inst:n:imperf.perf:neg	lemma=ać group=a cat=verb flex=ami flex2=ń pref=nie
nieceniomi	cieć	ger:pl:inst:n:imperf.perf:neg	lemma=palat-eć group=Je cat=verb flex=ami flex2=ń pref=nie
nieceniomi	cić	ger:pl:inst:n:imperf.perf:neg	lemma=palat-ć group=Je cat=verb flex=ami flex2=ń pref=nie
niechaniomi	chać	ger:pl:inst:n:imperf.perf:neg	lemma=ać group=a cat=verb flex=ami flex2=ń pref=nie
niechnięciomi	chnąć	ger:pl:inst:n:imperf.perf:neg	lemma=nąć group=nię cat=verb flex=ami flex2=ć pref=nie
niecianiomi	ciać	ger:pl:inst:n:imperf.perf:neg	lemma=ać group=a cat=verb flex=ami flex2=ń pref=nie
niecieniomi	cieć	ger:pl:inst:n:imperf.perf:neg	lemma=palat-eć group=Je cat=verb flex=ami flex2=ń pref=nie
niecnięciomi	cnąć	ger:pl:inst:n:imperf.perf:neg	lemma=nąć group=nię cat=verb flex=ami flex2=ć pref=nie
nieczaniomi	czać	ger:pl:inst:n:imperf.perf:neg	lemma=ać group=a cat=verb flex=ami flex2=ń pref=nie
nieczeniomi	cić	ger:pl:inst:n:imperf.perf:neg	lemma=palat-ć group=Je cat=verb flex=ami flex2=ń pref=nie
nieczeniomi	czeć	ger:pl:inst:n:imperf.perf:neg	lemma=palat-eć group=Je cat=verb flex=ami flex2=ń pref=nie
nieczeniomi	czyć	ger:pl:inst:n:imperf.perf:neg	lemma=palat-ć group=Je cat=verb flex=ami flex2=ń pref=nie
niecznięciomi	cznąć	ger:pl:inst:n:imperf.perf:neg	lemma=nąć group=nię cat=verb flex=ami flex2=ć pref=nie
niedaniomi	dać	ger:pl:inst:n:imperf.perf:neg	lemma=ać group=a cat=verb flex=ami flex2=ń pref=nie
niednięciomi	dnąć	ger:pl:inst:n:imperf.perf:neg	lemma=nąć group=nię cat=verb flex=ami flex2=ć pref=nie
niedzaniomi	dzać	ger:pl:inst:n:imperf.perf:neg	lemma=ać group=a cat=verb flex=ami flex2=ń pref=nie
niedzeniomi	dzieć	ger:pl:inst:n:imperf.perf:neg	lemma=palat-eć group=Je cat=verb flex=ami flex2=ń pref=nie
niedzeniomi	dzić	ger:pl:inst:n:imperf.perf:neg	lemma=palat-ć group=Je cat=verb flex=ami flex2=ń pref=nie
niedzianiomi	dziać	ger:pl:inst:n:imperf.perf:neg	lemma=ać group=a cat=verb flex=ami flex2=ń pref=nie
niedzieniomi	dzieć	ger:pl:inst:n:imperf.perf:neg	lemma=palat-eć group=Je cat=verb flex=ami flex2=ń pref=nie
niedżaniomi	dżać	ger:pl:inst:n:imperf.perf:neg	lemma=ać group=a cat=verb flex=ami flex2=ń pref=nie
niedżeniomi	dżyć	ger:pl:inst:n:imperf.perf:neg	lemma=palat-ć group=Je cat=verb flex=ami flex2=ń pref=nie
niefaniomi	fać	ger:pl:inst:n:imperf.perf:neg	lemma=ać group=a cat=verb flex=ami flex2=ń pref=nie
niefianiomi	fiać	ger:pl:inst:n:imperf.perf:neg	lemma=ać group=a cat=verb flex=ami flex2=ń pref=nie
niefieniomi	fieć	ger:pl:inst:n:imperf.perf:neg	lemma=palat-eć group=Je cat=verb flex=ami flex2=ń pref=nie
niefieniomi	fić	ger:pl:inst:n:imperf.perf:neg	lemma=palat-ć group=Je cat=verb flex=ami flex2=ń pref=nie
niefnięciomi	fnąć	ger:pl:inst:n:imperf.perf:neg	lemma=nąć group=nię cat=verb flex=ami flex2=ć pref=nie
nieganiomi	gać	ger:pl:inst:n:imperf.perf:neg	lemma=ać group=a cat=verb flex=ami flex2=ń pref=nie
niegnięciomi	gnąć	ger:pl:inst:n:imperf.perf:neg	lemma=nąć group=nię cat=verb flex=ami flex2=ć pref=nie
niehaniomi	hać	ger:pl:inst:n:imperf.perf:neg	lemma=ać group=a cat=verb flex=ami flex2=ń pref=nie
niehnięciomi	hnąć	ger:pl:inst:n:imperf.perf:neg	lemma=nąć group=nię cat=verb flex=ami flex2=ć pref=nie
niejaniomi	jać	ger:pl:inst:n:imperf.perf:neg	lemma=ać group=a cat=verb flex=ami flex2=ń pref=nie
niejeniomi	ić	ger:pl:inst:n:imperf.perf:neg	lemma=palat-ć group=Je cat=verb flex=ami flex2=ń pref=nie
niejeniomi	jeć	ger:pl:inst:n:imperf.perf:neg	lemma=palat-eć group=Je cat=verb flex=ami flex2=ń pref=nie
niejnięciomi	jnąć	ger:pl:inst:n:imperf.perf:neg	lemma=nąć group=nię cat=verb flex=ami flex2=ć pref=nie
niekaniomi	kać	ger:pl:inst:n:imperf.perf:neg	lemma=ać group=a cat=verb flex=ami flex2=ń pref=nie
nieknięciomi	knąć	ger:pl:inst:n:imperf.perf:neg	lemma=nąć group=nię cat=verb flex=ami flex2=ć pref=nie
nielaniomi	lać	ger:pl:inst:n:imperf.perf:neg	lemma=ać group=a cat=verb flex=ami flex2=ń pref=nie
nieleniomi	leć	ger:pl:inst:n:imperf.perf:neg	lemma=palat-eć group=Je cat=verb flex=ami flex2=ń pref=nie
nieleniomi	lić	ger:pl:inst:n:imperf.perf:neg	lemma=palat-ć group=Je cat=verb flex=ami flex2=ń pref=nie
nielnięciomi	lnąć	ger:pl:inst:n:imperf.perf:neg	lemma=nąć group=nię cat=verb flex=ami flex2=ć pref=nie
niemaniomi	mać	ger:pl:inst:n:imperf.perf:neg	lemma=ać group=a cat=verb flex=ami flex2=ń pref=nie
niemianiomi	miać	ger:pl:inst:n:imperf.perf:neg	lemma=ać group=a cat=verb flex=ami flex2=ń pref=nie
niemieniomi	mieć	ger:pl:inst:n:imperf.perf:neg	lemma=palat-eć group=Je cat=verb flex=ami flex2=ń pref=nie
niemieniomi	mić	ger:pl:inst:n:imperf.perf:neg	lemma=palat-ć group=Je cat=verb flex=ami flex2=ń pref=nie
niemnięciomi	mnąć	ger:pl:inst:n:imperf.perf:neg	lemma=nąć group=nię cat=verb flex=ami flex2=ć pref=nie
nienaniomi	nać	ger:pl:inst:n:imperf.perf:neg	lemma=ać group=a cat=verb flex=ami flex2=ń pref=nie
nienianiomi	niać	ger:pl:inst:n:imperf.perf:neg	lemma=ać group=a cat=verb flex=ami flex2=ń pref=nie
nienieniomi	nieć	ger:pl:inst:n:imperf.perf:neg	lemma=palat-eć group=Je cat=verb flex=ami flex2=ń pref=nie
nienieniomi	nić	ger:pl:inst:n:imperf.perf:neg	lemma=palat-ć group=Je cat=verb flex=ami flex2=ń pref=nie
niepaniomi	pać	ger:pl:inst:n:imperf.perf:neg	lemma=ać group=a cat=verb flex=ami flex2=ń pref=nie
niepianiomi	piać	ger:pl:inst:n:imperf.perf:neg	lemma=ać group=a cat=verb flex=ami flex2=ń pref=nie
niepieniomi	pieć	ger:pl:inst:n:imperf.perf:neg	lemma=palat-eć group=Je cat=verb flex=ami flex2=ń pref=nie
niepieniomi	pić	ger:pl:inst:n:imperf.perf:neg	lemma=palat-ć group=Je cat=verb flex=ami flex2=ń pref=nie
niepnięciomi	pnąć	ger:pl:inst:n:imperf.perf:neg	lemma=nąć group=nię cat=verb flex=ami flex2=ć pref=nie
nieraniomi	rać	ger:pl:inst:n:imperf.perf:neg	lemma=ać group=a cat=verb flex=ami flex2=ń pref=nie
niernięciomi	rnąć	ger:pl:inst:n:imperf.perf:neg	lemma=nąć group=nię cat=verb flex=ami flex2=ć pref=nie
nierzaniomi	rzać	ger:pl:inst:n:imperf.perf:neg	lemma=ać group=a cat=verb flex=ami flex2=ń pref=nie
nierzeniomi	rzeć	ger:pl:inst:n:imperf.perf:neg	lemma=palat-eć group=Je cat=verb flex=ami flex2=ń pref=nie
nierzeniomi	rzyć	ger:pl:inst:n:imperf.perf:neg	lemma=palat-ć group=Je cat=verb flex=ami flex2=ń pref=nie
nierznięciomi	rznąć	ger:pl:inst:n:imperf.perf:neg	lemma=nąć group=nię cat=verb flex=ami flex2=ć pref=nie
niesaniomi	sać	ger:pl:inst:n:imperf.perf:neg	lemma=ać group=a cat=verb flex=ami flex2=ń pref=nie
niesianiomi	siać	ger:pl:inst:n:imperf.perf:neg	lemma=ać group=a cat=verb flex=ami flex2=ń pref=nie
niesieniomi	sieć	ger:pl:inst:n:imperf.perf:neg	lemma=palat-eć group=Je cat=verb flex=ami flex2=ń pref=nie
niesieniomi	sić	ger:pl:inst:n:imperf.perf:neg	lemma=palat-ć group=Je cat=verb flex=ami flex2=ń pref=nie
niesnięciomi	snąć	ger:pl:inst:n:imperf.perf:neg	lemma=nąć group=nię cat=verb flex=ami flex2=ć pref=nie
nieszaniomi	szać	ger:pl:inst:n:imperf.perf:neg	lemma=ać group=a cat=verb flex=ami flex2=ń pref=nie
nieszczeniomi	ścieć	ger:pl:inst:n:imperf.perf:neg	lemma=palat-eć group=Je cat=verb flex=ami flex2=ń pref=nie
nieszczeniomi	ścić	ger:pl:inst:n:imperf.perf:neg	lemma=palat-ć group=Je cat=verb flex=ami flex2=ń pref=nie
nieszeniomi	sieć	ger:pl:inst:n:imperf.perf:neg	lemma=palat-eć group=Je cat=verb flex=ami flex2=ń pref=nie
nieszeniomi	sić	ger:pl:inst:n:imperf.perf:neg	lemma=palat-ć group=Je cat=verb flex=ami flex2=ń pref=nie
nieszeniomi	szeć	ger:pl:inst:n:imperf.perf:neg	lemma=palat-eć group=Je cat=verb flex=ami flex2=ń pref=nie
nieszeniomi	szyć	ger:pl:inst:n:imperf.perf:neg	lemma=palat-ć group=Je cat=verb flex=ami flex2=ń pref=nie
nietaniomi	tać	ger:pl:inst:n:imperf.perf:neg	lemma=ać group=a cat=verb flex=ami flex2=ń pref=nie
nietnięciomi	tnąć	ger:pl:inst:n:imperf.perf:neg	lemma=nąć group=nię cat=verb flex=ami flex2=ć pref=nie
niewaniomi	wać	ger:pl:inst:n:imperf.perf:neg	lemma=ać group=a cat=verb flex=ami flex2=ń pref=nie
niewianiomi	wiać	ger:pl:inst:n:imperf.perf:neg	lemma=ać group=a cat=verb flex=ami flex2=ń pref=nie
niewieniomi	wieć	ger:pl:inst:n:imperf.perf:neg	lemma=palat-eć group=Je cat=verb flex=ami flex2=ń pref=nie
niewieniomi	wić	ger:pl:inst:n:imperf.perf:neg	lemma=palat-ć group=Je cat=verb flex=ami flex2=ń pref=nie
niewnięciomi	wnąć	ger:pl:inst:n:imperf.perf:neg	lemma=nąć group=nię cat=verb flex=ami flex2=ć pref=nie
niezaniomi	zać	ger:pl:inst:n:imperf.perf:neg	lemma=ać group=a cat=verb flex=ami flex2=ń pref=nie
niezianiomi	ziać	ger:pl:inst:n:imperf.perf:neg	lemma=ać group=a cat=verb flex=ami flex2=ń pref=nie
niezieniomi	zieć	ger:pl:inst:n:imperf.perf:neg	lemma=palat-eć group=Je cat=verb flex=ami flex2=ń pref=nie
niezieniomi	zić	ger:pl:inst:n:imperf.perf:neg	lemma=palat-ć group=Je cat=verb flex=ami flex2=ń pref=nie
nieznięciomi	znąć	ger:pl:inst:n:imperf.perf:neg	lemma=nąć group=nię cat=verb flex=ami flex2=ć pref=nie
niełaniomi	łać	ger:pl:inst:n:imperf.perf:neg	lemma=ać group=a cat=verb flex=ami flex2=ń pref=nie
nieśnięciomi	snąć	ger:pl:inst:n:imperf.perf:neg	lemma=nąć group=nię cat=verb flex=ami flex2=ć pref=nie
nieśnięciomi	śnąć	ger:pl:inst:n:imperf.perf:neg	lemma=nąć group=nię cat=verb flex=ami flex2=ć pref=nie
nieźnięciomi	znąć	ger:pl:inst:n:imperf.perf:neg	lemma=nąć group=nię cat=verb flex=ami flex2=ć pref=nie
nieżaniomi	żać	ger:pl:inst:n:imperf.perf:neg	lemma=ać group=a cat=verb flex=ami flex2=ń pref=nie
nieżdżeniomi	ździć	ger:pl:inst:n:imperf.perf:neg	lemma=palat-ć group=Je cat=verb flex=ami flex2=ń pref=nie
nieżeniomi	zić	ger:pl:inst:n:imperf.perf:neg	lemma=palat-ć group=Je cat=verb flex=ami flex2=ń pref=nie
nieżeniomi	żeć	ger:pl:inst:n:imperf.perf:neg	lemma=palat-eć group=Je cat=verb flex=ami flex2=ń pref=nie
nieżeniomi	żyć	ger:pl:inst:n:imperf.perf:neg	lemma=palat-ć group=Je cat=verb flex=ami flex2=ń pref=nie
nieżnięciomi	żnąć	ger:pl:inst:n:imperf.perf:neg	lemma=nąć group=nię cat=verb flex=ami flex2=ć pref=nie
